【裁判字號】    98,交聲,166
【裁判日期】    980326
【裁判案由】    違反道路交通管理處罰條例聲明異議
【裁判全文】
臺灣士林地方法院交通事件裁定         98年度交聲字第166號
原處分機關  交通部公路總局臺北區監理所蘆洲監理站
異  議  人
即受處分人  乙○○
上列受處分人因違反道路交通管理處罰條例案件，對於臺北市交
通事件裁決所98年1 月6 日所為之處分（原處分：北監蘆字第裁
46-C00000000號）聲明異議，本院裁定如下：
    主  文
異議駁回。
    理  由
一、按汽車（依道路交通管理處罰條例第3 條第8 款規定，包括
    機器腳踏車）駕駛人拒絕接受酒精濃度測試之檢定者，處新
    臺幣（下同）6 萬元罰鍰，並當場移置保管該車輛及吊銷該
    駕駛執照，且3 年內不得考領駕駛執照，道路交通管理處罰
    條例第35條第4 項前段、第67條第2 項分別定有明文。
二、原處分意旨略以：異議人即受處分人乙○○於民國97年4 月
    1 日22時45分許，騎乘車號EHB-067 號輕型機車，在臺北縣
    淡水鎮○○路71號附近，經警攔檢並令其接受酒精濃度測試
    檢定，惟異議人拒絕配合，為警依法製單舉發「拒絕接受酒
    精濃度測試之檢定」之違規，爰依道路交通管理處罰條例第
    35條第4 項前段及違反道路交通管理事件統一裁罰基準表等
    規定之規定，處罰鍰6萬 元，並當場移置保管其輕型機車及
    吊銷駕駛執照，且依同條例第67條第2 項規定並予裁定受處
    分人3 年內禁考。
三、聲明異議意旨略以：異議人於舉發當天係在做機車檢修，並
    未騎乘上開車輛，惟員警卻執意要做酒精濃度檢測，並以其
    拒絕接受酒精濃度測試製單舉發，實屬有誤，爰依法請求撤
    銷原處分等語。
四、經查：
  (一)異議人騎乘車號EHB-067 號輕型機車，於97年4 月1 日22時
    45分許，在臺北縣淡水鎮○○路71號附近，經警攔停舉發「
    拒絕接受酒精濃度測試之檢定」之違規等情，除為異議人所
    不否認外，並業據證人即本件舉發警員甲○○到庭證稱：舉
    發當天22時至24時，其與另一名同仁為一組服巡邏勤務，以
    中山路派出所轄區為巡邏區域，當時其等騎車巡邏，從淡水
    捷運站行駛在英專路往水源街一段方向，大概就在英專路71
    號前，其看到異議人騎乘車牌號碼EHB-067 號輕型機車從仁
    愛一街往英專路方向，其等在英專路與仁愛一街巷口遇到異
    議人，看見異議人滿臉通紅、未帶安全帽就從仁愛一街騎出
    來，便向前盤查，因有聞到異議人身上有酒味，故請異議人
    施測酒精濃度，但異議人聲稱其並未騎車，故拒絕酒測；異
    議人堅稱其係與朋友在路口聊天，沒有騎車之動作，惟異議
    人之車輛是發動的；因當時人潮很多，車速大約僅時速10公
    里，其等係騎到路口才遇到異議人，其確實有看到異議人在
    停車前有騎機車之動作等語（見本院卷第15至17頁），並有
    證人甲○○當庭繪製之現場圖及庭呈現場照片及臺北縣政府
    警察局員警工作紀錄簿影本各1 份附卷可稽（見本院卷第18
    至22頁），應堪認定。
  (二)再者，依道路交通管理處罰條例第35條授權員警實行酒精濃
    度測試檢定之規定，乃是基於員警執行交通稽查勤務之必要
    性所設，員警固然不能毫無理由對駕駛人實施酒測，然只要
    有事實足認駕駛人有酒駕可能性，其發動門檻即已足備。而
    本件證人甲○○係親見異議人臉色通紅，且在其身上聞到酒
    味等情，故於時間緊接、地點相距密切之適當時機下，欲對
    異議人實行酒精濃度測試檢定，即非無正當之事實基礎，異
    議人即應接受酒精濃度測試檢定，不得加以拒絕。查異議人
    雖堅稱其當時係在做機車檢修，並未騎車等語，惟業據證人
    即舉發員警甲○○證稱：當時異議人並沒有說他在修車，且
    其確有看到異議人滿臉通紅，且身上有酒味，並有騎車之動
    作等語（見本院卷第16至17頁），足見異議人前後陳述不一
    。又衡諸證人甲○○與異議人互不相識，亦無仇怨，復到庭
    具結為以上之證述，應無甘冒偽證重罪而設詞誣陷異議人之
    理，是其所言證詞應屬可信。從而，異議人辯稱其係在檢測
    機車，並未騎車等語，顯係推諉之詞，不足採信。
五、綜上所述，異議人確有於上揭時、地騎乘機車經員警攔停稽
    查時，拒絕接受酒精濃度測試檢定之違規行為，從而，原處
    分機關依首揭道路交通管理處罰條例第35條第4 項前段之規
    定，裁處異議人罰鍰6 萬元，吊銷駕駛執照，且依同條例第
    67條第2 項之規定，裁處異議人3 年內不得考領駕駛執照，
    核屬無誤，本件異議為無理由，應予駁回。
據上論斷，應依道路交通案件處理辦法第19條，裁定如主文。
中    華    民    國    98    年    3     月    26    日
                              交通法庭法  官  劉秉鑫
以上正本證明與原本無異。
如不服本裁定，應於送達後5日內，向本院提出抗告狀。
                                      書記官  張茹茵
中    華    民    國    98    年    3     月    26    日


司法院資訊處製作；財團法人民間司法改革基金會備份。
